PEDRO HENRIQUE JOAQUIM DA SILVA

38 anos - Casado **Endereço:** Rua Santa Paulina, Nº 244 – Caixa d'agua CEP 89270-000 – Guaramirim - SC

> Telefone: (47) 99107-4457 E-mail: pedrohjr9@gmail.com

Área de atuação: Engenharia de Projetos (Vendas / Manutenção)

Objetivo

Engenheiro Eletricista, oferecendo mais de 23 anos de experiência na execução, implementação, liderança e manutenção de projetos elétricos e o desenvolvimento de atividades técnicas/comerciais de vendas bem-sucedidas, motivando equipes altamente direcionadas a produzir resultados significativos. Experiência distinta no desenvolvimento de soluções de Baixa, Média e Alta Tensão para os mais diversos seguimentos dos mercados de Óleo e Gás, Mineração, Geração e Distribuição de Energia, Açúcar e Álcool e Industrias de transformação. Focado em projetar, executar, adaptar e renovar ideias técnicas combinadas com as melhores estratégias de vendas eficazes para otimizar a necessidade de cada cliente. Comunicador exemplar com a paixão e a motivação necessárias para cultivar e promover relacionamentos profissionais e lucrativos, mantendo a confiança, respeito, disciplina e a segurança das pessoas nos projetos realizados.

Habilidades

- Meus preceitos se baseiam na ética, integridade, disciplina e organização sem perder o foco. Pontos fortes: bom humor, pontualidade, pró-atividade, persistência, liderança de pessoas, praticidade, determinação, facilidade de relação interpessoal e equilíbrio emocional.
- Disponibilidade total para viagens de curta e média duração e ou mudança de cidade.

Formação

- Pós-Graduação em Gestão Empresarial Católica -SC- cursando
- Pós-Graduação em Automação Industrial SENAI- 2011
- > Engenharia Elétrica com ênfase em eletrônica "UNIP Universidade Paulista" 2007 com CREA-SP
- > Técnico em Eletrônica "Grupo Educacional Flamingo" 2001

Experiência Profissional

Progressul Sistemas de Energia - Schroeder -SC

Empresa Nacional de Engenharia de pequeno médio porte voltada ao ramo de projetos, fabricação e Automação de Painéis Elétricos, Sistemas de Medição de Faturamento de PCHs, CGH e UHE e serviços em Subestações de energia de 69,138 e 230KV

Função: Analista de Projetos Período: 09/09/2019 à 11/05/2020

Área: Engenharia de Projetos e Aplicação.

Atividades desenvolvidas:

- Desenvolvimento, especificação, acompanhamento de montagem, supervisão de Projetos elétricos de painéis de Proteção, controle, comando, Medição e Faturamento de baixa e média tensão para Subestações de 69/138/230kV e PCHs (Pequenas Centrais Hidrelétricas), CGH (Central de Geração Hidrelétrica); Coordenação de equipes para o desenvolvimento do processo de engenharia/fabricação dos produtos em fábrica e alinhamento de escopo técnico/comercial junto ao cliente.

Automatronic Service LTDA. – Guaramirim-SC

Empresa Nacional de Engenharia de pequeno porte voltada ao ramo de projetos, fabricação e Automação de Painéis Elétricos, Sistemas Mecânicos para Turbinas de PCHs (Pequenas Centrais Hidrelétricas) e serviços em Subestações de energia de 69.138 e 230KV

Função: Analista de Projetos Sênior **Período**: 02/01/2019 à 02/09/2019

Área: Engenharia de Projetos, Aplicação e Vendas.

Atividades desenvolvidas:

- Desenvolvimento, especificação, acompanhamento de montagem, supervisão de Projetos elétricos de painéis de Proteção, controle, comando, Medição e Faturamento de baixa e média tensão para Subestações de 69/138/230kV e PCHs (Pequenas Centrais Hidrelétricas), CGHs (Central de Geração Hidrelétrica); Coordenação de equipes para o

desenvolvimento do processo de engenharia/fabricação dos produtos em fábrica e alinhamento de escopo técnico/comercial junto ao cliente.

Destaque para a obra PCH Tupitinga – Campos Novos-SC –PCH – 24MW – Cliente: Grupo RPee Energia- Bay de Conexão da ELETROSUL.

Andra Materiais Elétricos LTDA. – São Paulo -SP

Empresa Nacional de médio porte, líder no canal de vendas e distribuição de materiais elétricos, eletrônicos, automação e infraestrutura elétrica para obras residenciais, comerciais e industriais.

Função: Promotor de Vendas Sênior **Período**: 01/10/2018 à 30/12/2018

Área: Vendas e Consultoria Técnica para o cliente final.

Atividades desenvolvidas:

- Coordenação do canal de vendas para clientes estratégicos, planejamento de entrega de materiais junto ao Markup previsto na meta final da empresa;
- Especificação técnica de equipamentos elétricos, sistemas de automação e venda da solução final.

> ABB LTDA. - São Paulo -SP

Empresa multinacional de grande porte líder mundial em sistemas de energia, geração, transmissão, automação e eficiência energética nos diversos ramos industriais.

Função: Engenheiro de Projetos Sênior **Período**: 05/09/2011 à 01/08/2018

Área: IAPI – Automação de Processos para a Indústria (mineração, química, papel e celulose, siderurgia e óleo e gás).

Atividades desenvolvidas:

- Coordenação e planejamento de projetos com foco em redução de custos e atendimento as necessidades do cliente final:
- Especificação técnica de equipamentos elétricos e instalações (Transformadores, resistores de aterramento, UPS, banco de baterias, retificadores CA-CC, inversores de frequência, soft-starters, partida de motores, painéis de media e baixa tensão, cabos, sistemas auxiliares, geradores de energia, sistemas de proteção e controle, linhas de transmissão compacta aérea e subterrânea);
- -Especificação técnica de salas elétricas tipo (e-house), alvenarias e subestações de energia de 13,8kV até 230KV com sistemas de cogeração de energia;

Especificação de instrumentos e componentes de sistemas de automação (transmissores de nível, pressão, vazão e temperatura, válvulas de controle, redes industriais, controladores lógicos programáveis, sistemas supervisórios e de apoio à gestão) e outros componentes de instrumentação e automação.

- Gerenciamento de equipes de projetos e execuções;
- -Planejamento de atividades junto às necessidades do cliente final;
- -Elaboração de propostas técnicas/comerciais junto à área de vendas e gerência de projetos;
- -Execução de projetos elétricos e de automação de hardware;
- -Realização de inspeções e ensaios de teste de aceitação em fábrica (TAF) junto ao cliente;
- -Acompanhamento e realização de testes de comissionamento em campo e operação assistida;
- -Avaliação de Estudos elétricos e viabilidade das aplicações necessárias;
- -Conhecimento de Normas Técnicas (ABNT, IEC, DIN e IEEE) de projetos, equipamentos elétricos e instalações elétricas de baixa, média e alta tensão e automação, instrumentação e controle;
- -Interface Vendas→Engenharia visando a otimização de custos e prazos;
- -Execução e acompanhamento de lifecycle de equipamentos com rotinas de manutenção preventiva e corretiva;

Realizações:

- -Liderança de equipes e controle de custos para desenvolvimento e realização de projetos de melhoria contínua sem perder a qualidade e focando na eficiência energética;
- -Coordenação de equipes e execução de projeto de Engenharia para o desenvolvimento de CCMs e CJMs de Baixa Tensão, Quadros de distribuição de CC a CA, UPS, retificadores, resistores de Aterramento, Geradores de Energia, Transformadores, Eletrocentros e Ensaios de pré-comissionamento para a entrega final de todo o projeto em campo da obra Horizonte 2-Akzonobel- Três Lagoas-MS;

- Coordenação de equipes e execução de projeto de Engenharia para o desenvolvimento de CCMs e CJMs de Baixa e Média Tensão, Quadros de distribuição de CC a CA, UPS, retificadores, resistores de Aterramento, Geradores de Energia, Transformadores, Quadros de reles de Segurança, Eletrocentros e Ensaios de pré-testes de fábrica e entrega final de todo o projeto e construção do sistema em campo para a Obra Adequação da Usina de CAUE-VALE-MG;
- -Desenvolvimento de Projetos e Ensaios em fábrica de CCMs e CJMs de média e baixa tensão, Quadros de distribuição de CC a CA, UPS e Quadros de reles de Segurança para as Obra S11D-Usina- VALE-PA;
- -Projetos de CCMs e CJMs, Quadros de distribuição de CC a CA, UPS e Quadros de reles de Segurança para as Obra Sandivik-TCLD (S11D) VALE-PA;
- -Desenvolvimento de pré-projeto, típico e Projetos de CCMs e CJMs de Baixa Tensão em parceria com a ABB-Índia para todas as Obras de Mineração VALE (S11D), TCLD, TLO, MCR, Truckless e Indústrias de Papel e Celulose;
- Desenvolvimento e testes de Projetos de CCMs Centro controle de motores, painéis de Média Tensão e Quadros de distribuição para a TMSA-VALE-PA;
- Especificação para compra e folha de dados de transformadores de potência e Testes de aceitação em fábrica (TAF) em cubículos de média tensão para a KINROSS- Projeto Barragem do Eustáquio em Paracatu-MG;
- Projetos de típicos e CCMs e CJMs de baixa tensão para a obra Adequação NR10- VALE- Vitória-ES, projeto desenvolvido em Buenos Aires em parceria com a ABB-Argentina;
- -Pré-projeto de típicos de baixa e média Tensão, desenvolvimento de diagrama unifilar, filosofia de proteção, realização de ensaios em fábrica e testes em campo para a obra Serra Leste VALE-PA;

SINER ENGENHARIA E COMERCIO LTDA. (Empresa de engenharia) – São Paulo -SP

Empresa nacional de médio porte no ramo de consultoria, projetos, fabricação, montagem e serviços em painéis elétricos, Subestações de até 138KV instalações e manutenção preventiva em Usinas de Açúcar e Etanol.

Função: Engenheiro de Projetos Pleno / Coordenador de Engenharia

Período: 13/03/2009 à 31/08/2011

Atividades desenvolvidas:

- Coordenação de equipes e planejamento de projetos;
- Levantamento de campo do projeto para a área de vendas;
- Especificação técnica de equipamentos elétricos e instalações (Transformadores, resistores de aterramento, UPS, banco de baterias, retificadores CA-CC, inversores de frequência, soft-starters, partida de motores, painéis de média e baixa tensão, cabos, sistemas auxiliares, geradores de energia, sistemas de proteção e controle, linhas de transmissão compacta aérea e subterrânea);
- -Especificação técnica de salas elétricas tipo (e-house), alvenarias e subestações de energia de 13,8kV até 230KV com sistemas de cogeração de energia;

Especificação de instrumentos e componentes de sistemas de automação (transmissores de nível, pressão, vazão e temperatura, válvulas de controle, redes industriais, controladores lógicos programáveis, sistemas supervisórios e de apoio à gestão) e outros componentes de instrumentação e automação.

- Gerenciamento de equipes;
- -Reuniões técnicas com o cliente para as definições de cronogramas e soluções necessárias para cada etapa do processo;
- Participação dos ensaios de teste de aceitação em fábrica (TAF) e campo junto ao cliente.

Realizações:

- Projetos de CCMs Centro controle de motores, painéis de Média Tensão e Quadros de distribuição para a Destilaria Alcídia ETH BIO ENERGIA Teodoro Sampaio –SP;
- Projetos de Painéis de Proteção de linha e interligações com e sistema existente do BAY 16-SUBESTAÇÃO 138KV para a ETH BIO ENERGIA – Usina Conquista do Pontal -Taquaruçu–SP;
- Desenvolvimento de projetos de painéis de Proteção de serviços auxiliares, Proteção Diferencial de Barras, quadros de distribuição, Cubículos de Média tensão da SUBESTAÇÃO 138KV Seccionamento de linha Presidente Prudente Rosana da Destilaria Alcídia ETH BIO ENERGIA Teodoro Sampaio-SP;

- Desenvolvimento de projetos de painéis de Proteção e excitação dos Geradores de 25 e 20MW da CCMA- Vale do Tijuco Uberaba-MG;
- Desenvolvimento de projetos de painéis de Proteção e excitação dos Geradores de 15 e 30MW da CPFL BALDIN –Bioenergia- Destilaria Taboão Pirassununga-SP:
- Desenvolvimento de projetos de painéis de Proteção de linha, serviços auxiliares, Proteção Diferencial de Barras, quadros de distribuição, Cubículos de Média tensão da SUBESTAÇÃO 138KV Seccionamento de linha Rio Claro Porto Ferreira da CPFL BALDIN –Bioenergia- Destilaria Taboão Pirassununga-SP;
- -Projetos de Cubículos de Média Tensão para a BIOCOM Companhia de Bioenergia de Angola-AFRICA
- -Coordenação e desenvolvimento de projetos de painéis de proteção, excitação de Geradores de 20 e 30MW, cubículos de média tensão, serviços auxiliares, CCMs, quadros de distribuição de baixa tensão, especificações técnicas de equipamentos para a CPFL BIO BURITI S.A. Buritizal-SP;
- -Coordenação e desenvolvimento de projeto de cubículo de alimentação de média tensão para a RENUKA USINA EQUIPAV Promissão SP;

HYTRONIC AUTOMAÇÃO LTDA. (Empresa de engenharia e metalúrgica) – São Paulo -SP

Empresa nacional de pequeno porte no ramo de projetos de automação em Usinas Hidrelétricas, Companhias de Tratamento de água e fabricação de instrumentação.

Função: Engenheiro de Projetos de Sistemas

Período: 02/06/2008 à 06/03/2009

Atividades desenvolvidas:

- Coordenação e planejamento de obra;
- Levantamento de campo do projeto;
- Compra e especificação de materiais;
- Elaboração de plano diretor e projeto executivo para a execução das atividades;
- Gerenciamento e controle de equipes para a execução dos serviços;
- Elaboração de fluxograma do processo de automação;
- Participação dos ensaios de teste de aceitação em fábrica e comissionamento junto ao cliente.

Realizações:

- Desenvolvimento em programação Ladder do sistema de monitoramento de nível montante e jusante do Reservatório da Usina Hidrelétrica de Porto Primavera-CESP-SP
- -Desenvolvimento de Projetos de Painéis de Baixa e média tensão, controle e automação para a Usina Hidrelétrica de Sobradinho-CHESF-BA.
 - Levantamento de campo de toda a Instrumentação parta a Automação, desenvolvimento de projetos de Retrofits para CCMs de baixa tensão, Painéis de transformadores de Alta Tensão, Disjuntores e Seccionadores de Subestações de Alta Tensão da Unidade Geradora 09 e 10(105MW) Endesa Geração Brasil- Cachoeira Dourada-GO;
 - Desenvolvimento de projetos de painéis de automação e controle e monitoramento para o Sistema de Automação de Vertedouros Furnas- Itumbiara GO
 - Desenvolvimento de proposta técnica, visita ao cliente e projeto executivo da automação da Usina Hidrelétrica (PCH) de Piau-MG CEMIG:

CROMEX S.A (Indústria Química) – São Paulo -SP

Empresa nacional de médio porte no segmento de concentrados de cor (masterbatch)

Função: Técnico Eletricista Período: 02/09/96 à 02/06/2008

Atividades desenvolvidas:

- Rotinas de manutenção preditiva, preventiva e corretiva e controle de indicadores MTTR e MTBF;
- Elaboração e desenvolvimento de projetos elétricos de para retrofits e instalação de novas unidades produtivas;
- Especificações de materiais para compra;
- Gerenciamento e controle de equipes e serviços de calibração de instrumentos;
- Elaboração de check-list para preventiva e down-time de manutenção, assim como suas melhorias;
- Trabalhos com geradores motor diesel, cabines primárias, compressores, injetoras, sopradoras, extrusoras, misturadores, homogeneizadores e resfriadores de líquido, motores AC/DC e instrumentação em geral;

Cursos e Aperfeiçoamentos

- Eletricista de Manutenção Eletroeletrônica Curso de Aprendizagem Industrial-SENAI;
- Hidráulica e Pneumática SENAI;
- ISO 9000 e 14000 CROMEX;
- ➤ NR-10 SENAI;
- NR-35- FUSION ENGENHARIA;
- Programação básica de CLP'S ATOS, Omron, Siemens, Toshiba, Metaltex FPSOFT.
- TPM Fase Ouro, Prata e Bronze Setec;
- White e Green Belts (6 Sigma) Setec;
- Sistemas da qualidade ISO 9001/14000 SENAI;
- Ferramentas da Qualidade 5S, Fluxograma, brainstorming, 5W2H, 5por quês, diagrama de causa e efeito e PDCA;
- Introdução à metodologia de produção enxuta filosofia Lean.
- ➤ Lider Coach ICI Integrated Coaching Institute
- Conceitos, Aplicações e Instalações de Sistemas Fotovoltaicos SENAI.

Idiomas

- Inglês nível intermediário escrita e conversação
- Espanhol nível intermediário- escrito e conversação

Informática

- Gerais Pacote Office:
- Desenhos Elétricos/mecânico/civi I- Auto CAD;
- Desenhos Elétricos- EPLAN P8 / E3 / QC -PRO;
- Gerenciamento Empresarial SAP / CONSISTEM / LOTUS NOTES;